臺灣高等法院臺中分院刑事裁定　　　　　　　　　　九十一年度交抗字第一二四號
　　抗　告　人
　　即受處分人　甲○○
右抗告人因違反道路交通管理處罰條例案件，不服臺灣台中地方法院中華民國九十年
十二月二十七日裁定（民國九十年度交聲字第三二０號），提起抗告，本院裁定如左
：
    主      文
抗告駁回。
    理      由
一、原審裁定以本件抗告人即受處分人甲○○所有之車牌號碼ＹＪＴ－五七五號重機
    車，於九十年七月二十二日（週日）下午五時四十二分許，在台中縣烏日鄉○○
    村○○路○段一九七號前，因闖紅燈（直行往台中市方向）及經警鳴笛攔檢未停
    加速逃逸，為台中市警察局烏日分局五光派出所執勤員警抄錄車牌號碼並記下為
    山葉、綠色之重型機車，經查核電腦均無誤後始逕行舉發一節，業據證人即執勤
    員警宋泰和於原審調查中結證屬實，並有宋警員所開具台中縣警察局中縣警交字
    第Ｈ00000000號舉發違反道路交通管理事件通知單在卷可憑。受處分人
    之法定代理人李慶漳雖辯稱：「甲○○在苗栗聯合技術學院上課，他回家時都坐
    火車未把機車騎回，他有補修，機車都在苗栗使用未騎回台中，違規時間是七月
    二十二日雖是暑假但他有補修且他回家都帶一把吉他，這一段時間我確定他在苗
    栗未在台中騎該機車。」等語，但證人宋泰和於原審調查時證稱：「當天在中山
    路一段一九七號前面，下午五點四十五分時我看見有機車闖紅燈，我鳴笛但未停
    車，我記下車號、型號、顏色，經電腦查證無誤，他是由烏日往台中方向行駛，
    當時有無戴安全帽我無法確定，因我只注意車牌、車種是山葉路色ＹＪＴ－五七
    五號，核閱電腦資料無誤才開單舉發，當時機車騎士年紀很輕，帶有很多行李，
    我在他前方看見他闖紅燈，吹哨不停，我才記下他的車種車牌，當天是七月二十
    二日是星期日，當天是否受處分人本人騎的我無法確定，我是經電腦查證後開單
    舉發的。」等語，該舉發員警描述甚為詳細，違規當日又係週日，學校未上課之
    時間，而受處分人亦住在台中縣烏日鄉○○路○段二七０號與違規地點即烏日鄉
    ○○路○段一九七號前相近。認原處分機關依首開規定裁處，並無不當，駁回受
    處分人之異議。
二、抗告意旨略以：不能單憑宋員警之片面之詞而在沒有證據之下為裁處，為此提起
    抗告云云。
三、按汽車駕駛人，行經有燈光號誌管制之交叉路口闖紅燈者，處新台幣（下同）一
    千八百元以上五千四百元以下罰鍰；汽車駕駛人，駕駛汽車有違反本條例之行為
    ，經交通勤務警察或依法令執行交通稽查任務人員制止時，不聽制止或拒絕停車
    接受稽查而逃逸者，處三千元以上六仟元以下罰鍰；又違反本條例第五十三條及
    第六十條第一項者，除依原條款處罰鍰外，並各計違規點數三點、一點。道路交
    通管理處罰條例第五十三條、第六十條第一項、第六十三條第一項第一款及第三
    款，分別定有明文。另汽車違反道路交通管理事件，若有不服指揮稽查逃逸者，
    得逕行舉發之。而逕行舉發，應記明車輛牌照號碼、車型等可資辨明之資料，查
    明汽車所有人姓名或名稱、住址，並以該汽車所有人為被通知人製單舉發之，由
    舉發機關送達被通知人；且逕行舉發違反道路交通管理事件，經汽車所有人依通
    知單之應到案日期前到案，並告知違規駕駛人姓名、身分證統一編號及住址者，
    處罰機關應即另行通知違規駕駛人到案依法處理，逾應到案日期，處罰機關應依
    道路交通管理處罰條例第八十五條第三項規定處罰該汽車所有人，違反道路交通
    管理事件統一裁罰標準及處理細則第二十三條第一項第四款、第二項、第十一條
    第一項第二款、第二十四條亦分別定有明文。
四、經查：抗告人所有之車牌號碼ＹＪＴ－五七五號重機車於上開日、時及處所闖紅
    燈違規，經警鳴笛攔檢未停，反加速逃逸等情，業據本件舉發之承辦警員宋泰和
    於原審調查時到庭結證無誤，且有台中縣警察局中縣警交字第Ｈ0000000
    0號舉發違反道路交通管理事件通知單一紙在卷足憑，其闖紅燈違規之事實，已
    甚明確。抗告人抗告意旨略以本件係在無證據之情況下為裁處云云，並未提出其
    他有利之證據及辯解，抗告人之抗告為無理由，應予駁回。
五、據上論斷，應依道路交通案件處理辦法第二十六條、刑事訴訟法第四百十二條，
    裁定如主文。
中      華      民      國　    九十一     年     三      月    二十　　日
                                臺灣高等法院臺中分院刑事第九庭
                                      審判長法　官　陳　筱　珮
                                            法  官  康  應  龍
                                            法  官  趙  春  碧
右正本證明與原本無異。
不得再抗告。
                                            書記官  陳　文　琴
中      華      民      國　    九十一     年     三      月   二十二 　日
                                                                        Ｒ
